臺灣桃園地方法院宣示判決筆錄　　　 100年度審訴字第602號
公　訴　人　臺灣桃園地方法院檢察署檢察官
被　　　告　史龍輝
指定辯護人　本院公設辯護人彭詩雯
上列被告因違反毒品危害防制條例案件，於中華民國100 年4 月
15日下午5 時許，在本院第十法庭宣示判決，出席職員如下：
　　　　　法　官　潘怡華
　　　　　書記官　施春祝
法官起立朗讀判決主文、犯罪事實要旨、處罰條文、附記事項及
告以上訴限制、期間並提出上訴狀之法院，且諭知記載其內容：
一、主  文：
    史龍輝施用第一級毒品，處有期徒刑柒月，扣案之第一級毒
    品海洛因貳包含袋（驗餘合計毛重零點柒柒肆壹公克）均沒
    收銷燬之；又施用第二級毒品，處有期徒刑肆月；應執行有
    期徒刑玖月，扣案之第一級毒品海洛因貳包含袋（驗餘合計
    毛重零點柒柒肆壹公克）均沒收銷燬之。
二、犯罪事實要旨：
  (一)史龍輝前於民國89年間因施用毒品案件，經本院以89年度毒
    聲字第3426號裁定送觀察、勒戒後，因認有繼續施用毒品傾
    向，再經本院以89年度毒聲字第4685號裁定令入戒治處所施
    以強制戒治，因其戒治成效經評定為合格，復經本院以90年
    度毒聲字第128 號裁定停止戒治，並付保護管束，嗣經本院
    以90年度毒聲字第2281號裁定撤銷停止戒治，再令入戒治處
    所施以強制戒治，而於91年1 月19日強制戒治期滿執行完畢
    ，該次施用毒品犯行，並經臺灣桃園地方法院檢察署檢察官
    以91年度戒偵字第168 號為不起訴處分確定。復於94年間（
    即前開強制戒治執行完畢釋放後5 年內）因(1)連續施用毒品
    案件，經本院以94年度壢簡字第1528號判決判處有期徒刑5
    月，上訴後，經本院以94年度簡上字第407 號判決撤銷原判
    決，改判處有期徒刑6 月確定；同年間又因(2)連續施用毒品
    案件，經本院以94年度訴字第1941號判決判處有期徒刑9 月
    確定；(3)於93、94年間再因加重竊盜案件，經本院以94年度
    易字第1320號判決判處有期徒刑2 年6 月，上訴後，經臺灣
    高等法院以95年度上易字第426 號判決撤銷原判決，改判處
    有期徒刑3 年確定，前開得減刑之(1)(2)二罪經本院以96年度
    聲減字第3519號各減其宣告刑二分之一後，並與不得減刑之
    (3)罪合併定其應執行刑為有期徒刑3 年7 月確定，於97年6
    月23日縮短刑期假釋出監並付保護管束，嗣因假釋期間違反
    保護管束應遵守事項，假釋經撤銷，尚餘殘刑11月5 日。
  (二)另於97年間因(4)竊盜案件，經臺灣新竹地方法院以97年度易
    字第1015號判決判處有期徒刑4 月、3 月、3 月，應執行有
    期徒刑8 月，於98年2 月16日確定，經與前揭11月5 日之殘
    刑接續執行，於99年6 月23日縮刑期滿執行完畢。再於(5)97
    年11月20日、97年11月23日間因施用毒品案件，經本院以99
    年度審訴字第2017號判決分別判處有期徒刑7 月、4 月，應
    執行有期徒刑9 月確定，尚未執行完畢（惟上開(4)(5)二案件
    因合於定應執行刑之要件，是在未裁定前已先執行之有期徒
    刑之罪，將因嗣後合併他罪定應執行刑結果，仍僅能扣除已
    執行之有期徒刑部分，而不能認為已執行完畢，故不構成累
    犯，最高法院86年度台非字第264 號判決可資參考）。
  (三)詎其仍不知悔改，復分別基於施用第一、二級毒品之犯意，
    於99年11月4 日上午9 時許，在桃園縣平鎮市台66線快速道
    路橋下，分別以捲菸之方式施用第一級毒品海洛因、以玻璃
    球燒烤之方式施用第二級毒品甲基安非他命各1 次。嗣於同
    日16時30分許，在桃園縣龍潭鄉佳安村32鄰69-1號前因另涉
    竊盜罪嫌為警查獲，並扣得其所有而供己施用之第一級毒品
    海洛因2 包（驗前合計毛重0.78公克，因鑑驗使用費失0.00
    59公克，驗餘合計毛重0.7741公克，含與毒品無法析離之包
    裝袋2 個），始悉上情。
三、處罰條文：
    毒品危害防制條例第10條第1 項、第2 項、第18條第1 項前
    段，刑法第11條、第51條第5 款。
四、附記事項：
    扣案之第一級毒品海洛因2 包，其中包裝袋部分，依現行檢
    驗方式乃以刮除方式為之，包裝袋上仍會摻殘若干毒品無法
    分離，均應一體視為毒品部分，依毒品危害防制條例第18條
    第1 項前段規定，宣告沒收銷燬之。至鑑驗費失之毒品部分
    ，既已滅失，爰不另為沒收銷燬之宣告。
五、協商判決除有刑事訴訟法第455 條之4 第1 項第1 款於本訊
    問程序終結前，被告撤銷協商合意或檢察官撤回協商聲請者
    ；第2 款被告協商之意思非出於自由意志者；第4 款被告所
    犯之罪非第455 條之2 第1 項所定得以協商判決者；第6 款
    被告有其他較重之裁判上一罪之犯罪事實者；第7 款法院認
    應諭知免刑或免訴、不受理者情形之一，及違反同條第2 項
    「法院應於協商合意範圍內為判決；法院為協商判決所科之
    刑，以宣告緩刑或2 年以下有期徒刑、拘役或罰金為限」之
    規定者外，不得上訴。
六、如有前述例外得上訴之情形，又不服本件判決，得自收受判
    決送達後10日內，向本院提出上訴狀，上訴於第二審法院。
中    華    民    國    100   年    4     月    15    日
                        刑事庭    法  官  潘怡華
以上正本證明與原本無異。
                                  書記官  施春祝
中    華    民    國    100   年    4     月    15    日
附錄本案論罪科刑法條：
毒品危害防制條例第10條
施用第一級毒品者，處 6 月以上 5 年以下有期徒刑。
施用第二級毒品者，處 3 年以下有期徒刑。